# Ata da Reunião - 08/11/2023 - Reunião 11

## Data e Hora
| Data          | Hora de início | Hora de fim | Local |
|---------------|----------------|-------------|-------|
|  08/11/2023   |      21:04     |    21:08    | Teams |

  
## Participantes
* [Esther Sena Martins](https://github.com/esmsena)
* [João Victor Costa de Andrade](https://github.com/jvcostta)
* [Maria Eduarda dos Santos Marques ](https://github.com/EduardaSMarques)
* [Mariiana Siqueira Neris](https://github.com/Maryyscreuza)
* [Mateus Orlando Medeiros Ribeiro](https://github.com/MateusPy)

## Tópicos Discutidos
* Entrega 5.1 - Verificação e validação grupo + 1
* Como será divida as entregas 1, 2, 3 e 4
  
## Decisões Tomadas
* Cada entrega será verificada em duplas
* Duplas decididas, sendo:
  - [João Victor](https://github.com/jvcostta) e [Mateus Orlando](https://github.com/MateusPy)
  - [Esther Sena](https://github.com/esmsena) e [Mariiana Siqueira](https://github.com/Maryyscreuza)
  - [Maria Barbosa](https://github.com/Madu01) e [Maria Marques ](https://github.com/EduardaSMarques) 
* Qual entrega a dupla será responsável, sendo:
  - [João Victor](https://github.com/jvcostta) e [Mateus Orlando](https://github.com/MateusPy) responsáveis pela entrega 1 e entrega 4.
  - [Esther Sena](https://github.com/esmsena) e [Mariiana Siqueira](https://github.com/Maryyscreuza) responsáveis pela entrega 2.
  - [Maria Barbosa](https://github.com/Madu01) e [Maria Marques ](https://github.com/EduardaSMarques) responsáveis pela entrega 3.

## Ações Pendentes
| Ações       | Responsável     | Prazo para conclusão |
|-------------|-----------------|----------------------|
| Entrega 1   | [João Victor](https://github.com/jvcostta) e [Mateus Orlando](https://github.com/MateusPy) | 12/11/2023           |
| Entrega 2   | [Esther Sena](https://github.com/esmsena) e [Mariiana Siqueira](https://github.com/Maryyscreuza) | 12/11/2023           |
| Entrega 3   | [Maria Barbosa](https://github.com/Madu01) e [Maria Marques ](https://github.com/EduardaSMarques) | 12/11/2023           |
| Entrega 4   | [João Victor](https://github.com/jvcostta) e [Mateus Orlando](https://github.com/MateusPy) | 12/11/2023           |

## Link da gravação
* [https://youtu.be/7BrTmVKFUxw](https://youtu.be/7BrTmVKFUxw)

## Próxima Reunião
* **Data da Próxima Reunião:** 15/11/2023
* **Hora da Próxima Reunião:** 20:00
---

## Histórico de versões
| Versão | Data       | Descrição                   | Autor(es)     | Revisor(es) |
|--------|------------|-----------------------------|---------------|-------------|
| 1.0    | 08/11/2023 | Criação da ata | [Mariiana Siqueira Neris](https://github.com/Maryyscreuza) | [Mateus Orlando](https://github.com/MateusPy)  |
