# Ata da Reunião - 18/09/2023 - Reunião 3

## Data e Hora
| Data          | Hora   | Local |
|---------------|--------|-------|
| 18/09/2023    | 21:00  | Teams |

  
## Participantes
* [Esther Sena Martins](https://github.com/esmsena)
* [João Victor Costa de Andrade](https://github.com/jvcostta)
* [Maria Eduarda Barbosa Santos](https://github.com/Madu01)
* [Maria Eduarda dos Santos Marques ](https://github.com/EduardaSMarques)
* [Mariiana Siqueira Neris](https://github.com/Maryyscreuza)
* [Mateus Orlando Medeiros Ribeiro](https://github.com/MateusPy)

## Tópicos Discutidos
* Revisão das issues
* O que deve se ter na apresentação
* O que vamos apresentar/Que dia iremos gravar
* Problema do GitPages
  
## Decisões Tomadas
* Conversar com o monitor sobre o erro da git pages para resolvê-lo
* Issue do cronograma foi fechada
* Ordem da apresentação
  
## Ações Pendentes
| Ações       | Responsável     | Prazo para conclusão |
|-------------|-----------------|----------------------|
| Problema com a git pages | [Mateus Orlando Medeiros Ribeiro](https://github.com/MateusPy) | 19/09/2023 |
Tabela 1: Ações pendentes (Fonte: NERIS, Mariiana 2023).

## Link da gravação
* 

## Próxima Reunião
* **Data da Próxima Reunião:** 19/09/2023
* **Hora da Próxima Reunião:** 20:00
---

## Histórico de versões
| Versão | Data       | Descrição                   | Autor(es)     | Revisor(es) |
|--------|------------|-----------------------------|---------------|-------------|
| 1.0    | 13/09/2023 | Criação do esqueleto de ata | [Mariiana Siqueira Neris](https://github.com/Maryyscreuza) | [Maria Eduarda dos Santos Marques ](https://github.com/EduardaSMarques) |
